臺灣板橋地方法院刑事判決　　　　　　100年度簡上字第689號
上　訴　人　臺灣板橋地方法院檢察署檢察官
上　訴　人
即　被　告　蕭
上列上訴人因被告詐欺案件，不服本院100年度簡字第4476 號中
華民國100年6 月23 日第一審判決（聲請簡易判決處刑案號：
100 年度偵字第12105 號），提起上訴，本院管轄之第二審合議
庭判決如下：
    主      文
上訴駁回。
蕭緩刑貳年。並應向王煖妮支付新臺幣參萬元，其給付方法
式為自民國一百年十月二十五日起至一百零一年三月二十五日止
，每月二十五日給付新臺幣伍仟元，若有一期未按時給付，視為
全部到期。
    事實及理由
一、本院管轄第二審合議庭審理結果，認原審以被告即上訴人蕭
    犯刑法第30條第1 項、第339 條第1 項幫助詐欺罪，判
    處有期徒刑2 月，如易科罰金，以新臺幣（下同）1,000 元
    折算1 日，經核其認事用法及量刑均無不當，應予維持，並
    引用原審刑事簡易判決書記載之事實、證據及理由（如附件
    ）。
二、上訴人即被告上訴意旨略以：伊已與被害人王煖妮達成和解
    ，請求緩刑等語。另上訴人即檢察官上訴意旨略以：被害人
    以被告對案情交代不清有所隱瞞，並無悔悟之心，斷無僅科
    處有期徒刑2 月之理請求檢察官上訴，經核尚非顯無理由，
    因而提起上訴等語。經查，原審認事用法並無不當，又法官
    在有罪判決時如何量處罪刑，甚或是否宣告緩刑，係實體法
    賦予審理法官就個案裁量之刑罰權事項，準此，法官行使此
    項裁量權，自得依據個案情節，參酌刑法第57條各款例示之
    犯罪情狀，於法定刑度內量處被告罪刑；除有逾越該罪法定
    刑或法定要件，或未能符合法規範體系及目的，或未遵守一
    般經驗及論理法則，或顯然逾越裁量，或濫用裁量等違法情
    事以外，自不得任意指摘其量刑違法（參照最高法院80年臺
    非字第473 號、75年臺上字第7033號、72年臺上字第6696號
    、72年臺上字第3647號判例），從而，法官量刑，如非有上
    揭明顯違法之情事，自不能擅加指摘其違法或不當。本件原
    審法院已審酌被告提供帳戶供人非法使用，助長社會犯罪風
    氣，導致真正犯罪者逍遙法外，犯後否認犯行，並衡被告前
    科、品行、生活狀況、被害人所受損害金額非少等情狀而量
    刑，業就刑法第57條所定之各種量刑條件妥為斟酌，並無任
    何疏漏情事。又被告僅係提供帳戶予人使用，未必知悉實施
    詐欺犯行者之犯罪情節，且檢察官及被害人亦未具體指明被
    告究係隱瞞何等案情，要難以此指稱被告未具悔意。是被告
    及檢察官提起上訴，均無理由，應予駁回。末查，被告即上
    訴人前未曾因故意犯罪受有期徒刑以上刑之宣告，此有臺灣
    高等法院被告全國前案紀錄表1 份在卷可參，其因一時疏失
    ，致罹刑典，惟犯罪後於本院坦承犯行，且與被害人王煖妮
    達成和解，亦有本院100 年度附民字第615 號和解筆錄1 份
    在卷可參，信被告即上訴人經此科刑教訓後，應知警惕而無
    再犯之虞，本院認為前開對其宣告之刑，以暫不執行為適當
    ，併予宣告緩刑2 年，以啟自新。又緩刑宣告，得斟酌情形
    ，命犯罪行為人向被害人支付相當數額之財產或非財產上之
    損害賠償，刑法第74條第2 項第3 款亦定有明文，查被告即
    上訴人與被害人王煖妮達成和解，其願給付被害人60,000元
    ，且業於100 年9 月28日給付30,000元，所餘30,000元同意
    以主文所示分期付款方法給付予被害人王煖妮，本院斟酌上
    開情狀，認於被告緩刑期間課予上開負擔，乃為適當，爰併
    予宣告之。
據上論斷，應依刑事訴訟法第455 條之1 第3 項、第368 條、第
373 條、第74條第1 項第1 款、第2 項第3 款，判決如主文。
本案經檢察官李安蕣到庭執行職務。
中    華    民    國   100    年    10    月    31    日
              刑事第二十二庭  審判長法  官 何燕蓉
                                    法  官 吳韻馨
                                    法  官 錢衍蓁
不得上訴。
上列正本證明與原本無異。
                                    書記官 金和國
中    華    民    國   100    年    11    月    2     日